臺灣雲林地方法院刑事判決
110年度易字第689號
公  訴  人  臺灣雲林地方檢察署檢察官
被      告  林珈和


                    （另案於法務部○○○○○○○○○執行中）
上列被告因詐欺案件，經檢察官提起公訴（110年度偵字第6800
號），被告於準備程序中就被訴事實為有罪之陳述，經告知簡式
審判程序之旨，並聽取當事人之意見後，本院合議庭裁定由受命
法官獨任進行簡式審判程序，並判決如下：
    主    文
林珈和犯詐欺得利罪，累犯，處有期徒刑參月，如易科罰金，以
新臺幣壹仟元折算壹日。
未扣案之犯罪所得即相當於新臺幣陸仟參佰元之財產上利益沒收
之，於全部或一部不能沒收或不宜執行沒收時，追徵其價額。
    事    實
一、林珈和明知自己無資力支付計程車車資，且無付款之真意，
    竟意圖為自己不法之所有，基於詐欺得利之犯意，於民國11
    0年4月26日0時53分許，在址設臺北市○○區○○路0段00號之統
    一超商承華門市，以統一超商提供之iBON服務叫車，搭乘鄭
    基泰所駕駛之車牌號碼000-0000號計程車，並向鄭基泰表示
    要前往其位於雲林縣○○鄉○○村○○路00號之住處，可支付車資
    新臺幣(下同)5,000元，嗣於高速公路上，林珈和更改目的
    地為雲林縣二崙鄉二崙國小（下稱二崙國小），且稱可支付
    車資10,000元等語，鄭基泰因而誤以為林珈和有資力與意願
    支付車資，提供林珈和搭乘計程車至上址之服務，惟林珈和
    到達二崙國小後，向鄭基泰表示要去找其乾媽拿錢支付車資
    ，復稱其乾媽居住在派出所附近，鄭基泰再將林珈和載往其
    所述之地點後，林珈和即藉機離開未支付車資，亦未找人幫
    忙給付車資，因而獲得車程費用依跳表計算共6,300元之不
    法利益，鄭基泰發覺受騙，報警處理，始悉上情。
二、案經鄭基泰訴由雲林縣警察局西螺分局報告臺灣雲林地方檢
    察署檢察官偵查起訴。
    理    由
壹、程序部分：
    被告林珈和所犯之罪，非死刑、無期徒刑、最輕本刑為3年
    以上有期徒刑之罪，其於準備程序中就前揭被訴事實為有罪
    之陳述，經告知簡式審判程序之旨，並聽取其與公訴人之意
    見後，本院合議庭認無不得或不宜改依簡式審判程序進行之
    情事，依刑事訴訟法第273條之1第1項規定，裁定由受命法
    官獨任進行簡式審判程序，是本案之證據調查，依刑事訴訟
    法第273條之2規定，不受同法第159條第1項、第161條之2、
    第161條之3、第163條之1及第164條至第170條規定之限制，
    合先敘明。
貳、實體部分：
一、證據名稱：
　㈠被告林珈和之自白（警卷第9頁至第12頁、偵卷第57頁至第63
    頁、本院卷第43頁、第50頁）。
　㈡證人即告訴人鄭基泰於警詢時之指訴（警卷第13頁至第17頁
    ）。
　㈢台灣大車隊計程車乘車證明1紙（警卷第19頁）。
　㈣雲林縣西螺分局二崙分駐所監視器畫面擷圖2張（警卷第21頁
    ）。
　㈤證人鄭基泰車內行車紀錄器影像擷圖2張（警卷第23頁）。
　㈥雲林縣警察局西螺分局二崙分駐所受理案件證明單、受理各
    類案件紀錄表各1紙（警卷第25頁、第27頁）。
二、論罪科刑之理由：
  ㈠核被告所為，係犯刑法第339條第2項之詐欺得利罪。
  ㈡被告前因竊盜等案件，經臺灣嘉義地方法院以109年度聲字第
    978號裁定應執行有期徒刑1年2月確定，於110年1月22日執
    行完畢等情，有臺灣高等法院被告前案紀錄表在卷可稽，其
    於前案有期徒刑執行完畢後，5年內故意再犯本件有期徒刑
    以上之罪，為累犯，而本院審酌被告前案執行完畢之案件為
    竊盜案件，與本案均為財產法益之犯罪，且依其犯罪情節，
    並無處以法定最輕本刑仍顯過苛之情形，應依刑法第47條第
    1項規定，加重其刑。
  ㈢爰以行為人之責任為基礎，審酌被告不思循正途獲取所需，
    竟為貪圖不法利益，致告訴人鄭基泰陷於錯誤提供載運服務
    ，造成告訴人受有財產上損失，有害社會正常交易秩序，所
    為實有不該，並考量被告之品行、犯罪之動機、目的、手段
    、所生損害、所得利益，及其自述國中畢業之教育程度、入
    監前業工、家庭經濟狀況不佳（見本院卷第51頁），暨迄今
    尚未與告訴人達成和解或賠償其損失等一切情狀，量處如主
    文所示之刑，並諭知如易科罰金之折算標準。
三、沒收部分：
    按犯罪所得，屬於犯罪行為人者，沒收之；又前二項之沒收
    ，於全部或一部不能沒收或不宜執行沒收時，追徵其價額，
    刑法第38條之1第1項前段、第3項分別定有明文。被告本案
    詐欺所得相當於6,300元之財產上利益，屬其犯罪所得，既
    未扣案，自應依上開規定諭知沒收，並於全部或一部不能沒
    收或不宜執行沒收時，追徵其價額。
據上論斷，依刑事訴訟法第273條之1第1項、第299條第1項前段
，刑法第339條第2項、第47條第1項、第41條第1項、第38條之1
第1項前段、第3項，刑法施行法第1條之1第1項，判決如主文。
本案經檢察官林欣儀提起公訴，檢察官林豐正到庭執行職務。
中　　華　　民　　國　　110 　年　　12　　月　　29　　日
                  刑事第二庭  法  官  簡鈺昕
以上正本證明與原本無異。 　　　　　　　　　
如不服本判決應於收受判決後20日內向本院提出上訴書狀，並應
敘述具體理由；其未敘述上訴理由者，應於上訴期間屆滿後20日
內向本院補提理由書（均須按他造當事人之人數附繕本）。「切
勿逕送上級法院」。
                              書記官  林芳宜 
中　　華　　民　　國　　110 　年　　12　　月　　29　　日
附錄本案論罪科刑法條全文：
中華民國刑法第339條
（普通詐欺罪）
意圖為自己或第三人不法之所有，以詐術使人將本人或第三人之
物交付者，處5年以下有期徒刑、拘役或科或併科50萬元以下罰
金。
以前項方法得財產上不法之利益或使第三人得之者，亦同。
前二項之未遂犯罰之。